臺灣高等法院高雄分院刑事判決　　　　　　　　　　九十年度上易字第一七七八號
　　上　訴　人
　　即　被　告　乙○○
　　選任辯護人　陳旻沂
右上訴人因違反商標法案件，不服臺灣高雄地方法院八十九年度易字第五三○二號中
華民國九十年八月卅一日第一審判決（起訴案號：臺灣高雄地方法院檢察署八十九年
度偵字第二二○八五號），提起上訴，本院判決如左：
      主  文
原判決撤銷。
乙○○連續意圖欺騙他人，於同一商品使用相同於他人註冊商標之圖樣，處有期徒刑
陸月，如易科罰金以參百元折算壹日。
仿CALLAWAY牌高爾夫球桿頭貳個、仿CALLWAY商標貼片壹佰陸拾貳個、仿HONMA牌高爾
夫球桿頭肆個、仿HONMA商標貼片肆拾貳個、條碼拾張、估價單參本，均沒收。
      事  實
一、乙○○曾於民國八十二年間，因違反商標法案件經台灣高雄地方法院判處有期徒
    刑十月，緩刑三年確定，於八十六年四月二十一日緩刑期滿，詎仍不知悔改，明
    知「CALLAWAY」及圖、「BIGBERTHA」及圖等文字圖樣為美商卡拉維高爾夫公司
    、「HONMA」及圖、「HIROHONMA」及圖、「   」等文字圖樣為本間高爾夫球股
    份有限公司分別向我國經濟部中央標準局（現已改制為智慧財產局）註冊登記取
    得商標專用權，指定使用於高爾夫球桿、球頭、握把、桿軸、桿頭、球用手套等
    運動器具之商品，且均尚在專用期間，其竟未經合法授權，基於概括之犯意，自
    八十七年十、十一月間起至八十九年八月底止，意圖欺騙他人，向不詳姓名之人
    販入上開商標之高爾夫球桿、球頭、桿身、握把、球頭套、商標貼紙、條碼等高
    爾夫球具之相關器具組件，而連續自行組裝高爾夫球具，將上開商標圖樣使用於
    各該仿冒品多次，並連續將該仿冒品販賣予他人多次。嗣於八十九年九月三十日
    十六時四十分許，在高雄縣橋頭鄉○○村○○路十一之二號住處為警查獲，並扣
    得仿CALLAWAY牌高爾夫球桿頭二個、仿CALLAWAY商標貼片一百六十二個、仿
    HONMA牌高爾夫球桿頭四個、仿HONMA商標貼片四十二個，及估價單三本，內有乙
    ○○自八十九年十、十一月起至八十八年八月止販賣仿冒之高爾夫球具及相關器
    材之出貨明細。
二、案經美商卡拉維高爾夫公司訴由內政部警政署航空警察局高雄分局移送台灣高雄
   地方法院檢察署檢察官偵查起訴。
      理  由
一、訊之上訴人乙○○矢口否認有何違反商標法之犯行，辯稱：我並無販賣仿冒
    CALLWAY、HONMA之高爾夫球具及相關器材之行為，扣案之球頭、商標貼片、條碼
    等物乃其自大陸帶回來之樣品，且扣案之商標貼片係以藍色或綠色為底色，球頭
    為金黃色，與卡爾維爾高爾夫公司使用之商標貼片及球頭顏色均不相同，根本不
    可能販賣云云。惟查：
（一）查獲之高爾夫球桿頭、商標貼片均係仿冒品一節，業據告訴人美商卡拉維高爾
      夫公司之代理人俞大衛及證人朱益宏指訴明確，又美商卡拉維高爾夫公司及本
      間高爾夫股份有限公司就「CALLAWAY」、「BIGBERTHA」、「HONMA」、「
      HIPOHONMA 」、「  」等商標圖樣，分別享有商標專用權，指定使用於高爾夫
      球桿、球頭、握把、桿軸、桿頭、球用手套等運動器具之商品，且於上訴人犯
      罪行為時均尚在專用期間之事實，亦有商標註冊證影本及商標查詢資料附卷可
      參，再扣案之仿HONMA高爾夫球桿頭四個，其上均已刻印「HONMA」、「
      HIROHONMA」之商標圖樣，且已貼上「  」商標圖示之情，亦經原審調取證物
      勘驗明確。
（二）扣案之估價單中所記載之「H/OWOOD」字樣係代表「HONMA」品牌、「X-12 」
      字樣係代表「CALLAWAY」品牌一節，為上訴人乙○○於警訊中供述明確，核與
      告訴代理人俞大衛指稱估價單中所記載之「H」字樣乃代表「HONMA」品牌、「
      X-12」則屬「CALLAWAY」品牌等語相符，顯見被告事後翻異前詞辯稱「H」、
      「X-12」並非代表前述之意云云，應係事後卸責之詞，況經本院訊問曾向上訴
      人購買球具之證人周坤政估價單上所載之「H」究代表何意時，其證稱「H」係
      表示高級HIGH CLASS之意，被告則供稱「H」代表凹槽，二者大相逕庭，亦顯
      見上訴人乙○○上開辯稱實為卸責之詞不足採信，其確有販賣仿冒上開商標高
      爾夫球具之行為已堪認定。
（三）再查獲之物品除高爾夫球桿頭外，尚包括仿冒之商標貼片共二百零四個、條碼
      十張，有搜索扣押證明筆錄附卷可按，而該條碼乃美商卡拉維高爾夫公司銷售
      「CALLAWAY」品牌球具時所使用之條碼一節，則經該公司告訴代理人俞大衛陳
      明屬實，並有條碼貼紙影本一份在卷可考，則由查獲商標貼片及條碼之數量，
      及高爾夫球桿頭、商標貼片、條碼係一同被查獲之情以觀，應足見上訴人乙○
      ○並非單純持有商標貼片、條碼，且非單純轉售仿冒之高爾夫球具，而係組裝
      並將相同於他人註冊商標之圖樣使用於該等組成之仿冒球具後，再將之販賣與
      不特定人。
（四）此外，並有仿CALLAWAY牌高爾夫球桿頭二個、仿CALLAWAY商標貼片一百六十二
      個、仿HONMA牌高爾夫球桿頭四個、仿HONMA商標貼片四十二個及估價單二本扣
      案可稽。
    綜上所述，被告辯稱無未經授權使用上開商標及販賣仿冒商標物品云云，不足採
    信，其犯行已堪認定。
二、核上訴人乙○○所為，係犯商標法第六十二條第一款之罪。其販賣仿冒商標商品
    之行為，係其非法使用他人商標於同一商品犯行之後續行為，自為使用之高度行
    為所吸收而不另論罪。公訴人認上訴人乙○○僅有販賣仿冒商標商品之行為，尚
    有未洽，惟被告非法使用他人商標於同一商品之犯行與其販賣行為間，既有高低
    度行為之吸收關係，屬實質上一罪，已如前述，自得由本院擴張犯罪事實，而就
    上訴人非法使用他人商標於同一商品之犯行併予審理。上訴人乙○○其先後多次
    犯行，時間緊接，方法相同，且係觸犯構成要件相同之罪名，顯係基於概括犯意
    為之，應依刑法第五十六條連續犯之規定論以一罪。其以一行為侵害上開商標專
    用權，乃屬一行為觸犯數罪名，應依想像競合犯之規定處斷。
三、原審予以論科，固非無見，惟查本件上訴人乙○○嗣後已與查扣物較多之美商卡
    拉維公司和解，原審未及審酌，尚有未洽，上訴人乙○○上訴否認犯罪，雖無理
    由，惟原判決既有可議，自應予撤銷改判，審酌上訴人爰審酌上訴人乙○○於八
    十二年間曾因違反商標法案件經本院判刑確定，於緩刑期滿後復再為本次犯行，
    惡性非輕，原應從重科刑，惟念其嗣後已與查扣物較多之美商卡拉維公司，該公
    司已表示宥恕，且其尚有年幼子女需靠其扶養，本件查獲物品非多，且僅屬零件
    ，未組合為成品等一切情狀，爰從輕量處有期徒刑六月。扣案之CALLAWAY牌高爾
    夫球桿頭二個、仿CALLAWAY 商標貼片一百六十二個、仿HONMA牌高爾夫球桿頭四
    個、仿HONMA 商標貼片四十二個，均為犯商標法第六十二條第一款之罪所製造之
    商品，應依同法第六十四條規定，不問是否屬被告所有均沒收之。又扣案之估價
    單三本，為上訴人乙○○所有供犯罪用之物，應依刑法第三十八條第一項第二款
    規定宣告沒收，條碼十張雖未扣案，然既為上訴人乙○○所有供犯罪預備用之物
    ，且無證據證明業已滅失，亦應依刑法第三十八條第一項第二款規定宣告沒收。
據上論結，應依刑事訴訟法第三百六十九條第一項前段、第三百六十四條、第二百九
十九條第一項前段，商標法第六十二條第一款、第六十四條，刑法第十一條、第五十
六條、第五十五條、第四十一條第一項、第三十八條第一項第二款，罰金罰鍰提高標
準條例第一條前段、第二條，判決如主文。
本案經檢察官陳國全到庭執行職務。
中    華    民    國     九十一     年       一       月      三十一    日
                              臺灣高等法院高雄分院刑事第八庭
                                  審判長法官  郭雅美
                                        法官  洪兆隆
                                        法官  張盛喜
右甲本證明與原本無異。
不得上訴。
                                      書記官  魏文常
中    華    民    國     九十一     年       二       月        四      日
附錄：本判決論罪科刑法條：
商標法第六十二條第一款
意圖欺騙他人，有左列情事之一者，處三年以下有期徒刑、拘役或科或併科新臺幣二
十萬元以下罰金。
一、於同一商品或類似商品，使用相同或近似於他人註冊商標之圖樣者。
                                    Ｑ
